臺灣士林地方法院交通事件裁定　　　　100年度交聲字第633號
移送機關即
原處分機關　交通部公路總局臺北區監理所蘆洲監理站
異　議　人
即受處分人　李得霖
上列異議人即受處分人因違反道路交通管理處罰條例案件，對於
交通部公路總局臺北區監理所蘆洲監理站於中華民國100 年6 月
3 日所為之處分（原處分案號：北監蘆字第裁42-C00000000號）
，聲明異議，本院裁定如下：
        主  文
原處分撤銷。
李得霖不罰。
        理  由
一、原處分意旨略以：異議人即受處分人李得霖於民國100 年7
    月19日下午1 時45分許，駕駛車牌號碼CUZ-093 號重型機車
    ，行經新北市○○區○○路與三張街口時，因闖紅燈違規，
    經警當場舉發，裁處罰鍰新台幣（下同）1,800 元，並記違
    規點數3 點等情。
二、異議意旨略以：異議人未於上開時、地駕車違規，舉發單上
    之簽名非異議人所為，且異議人與車牌號碼CUZ-093 號機車
    車主亦非相識，因異議人之國民身分證曾於99年10月18日前
    遺失，本案應係遭他人冒名，原處分有誤等情。
三、按交通法庭認為聲明異議有理由或聲明異議雖無理由而原處
    分不當或違法者，應以裁定將原處分經聲明異議部分撤銷，
    並自為裁定，道路交通事件處理辦法第19條前段定有明文。
四、經查：
（一）證人即新北市政府警察局三重分局厚德派出所警員陳昭仁
      於本院調查時，到庭證稱其於100 年7 月9 日下午1 時45
      分許，騎乘警用機車執行巡邏勤務，沿新北市○○區○○
      路2 段往重陽路方向行駛，在駛往自強路與三張街口途中
      ，其見自強路往重陽路方向車道設置交通號誌之燈號顯示
      為紅燈，因對向車道即自強路2 段往3 段方向車道設置交
      通號誌之燈號變換情形，與其行向車道設置之交通號誌相
      同，是其可知對向車道設置交通號誌之燈號亦顯示為紅燈
      ，此時，其見車牌號碼CUZ-093 號機車自對向車道直行通
      過上開路口，因而認定該車闖紅燈，其遂迴轉至對向車道
      ，將該車攔停，並請該車駕駛人出示身分證件，當時其未
      仔細核對該名駕駛人與身分證件所附相片是否相符，即依
      身分證件所載資料開立舉發單，經該名駕駛人當場簽收等
      情（見本院卷第37頁反面至第38頁），復有新北市政府警
      察局100 年7 月19日新北市警交大字第C00000000 號舉發
      違反道路交通管理事件通知單（下稱本案舉發單）附卷可
      稽（見本院卷第4 頁），是車牌號碼CUZ-093 號機車之駕
      駛人確於上述時、地，駕車闖紅燈而違規一節，應堪認定
      。
（二）異議人辯稱陳昭仁於上述時、地攔停舉發之違規駕駛人非
      其本人，其於99年10月間即發現國民身分證遺失等情，而
      異議人確於99年10月18日申請補領國民身分證，此有新北
      市淡水區戶政事務所100 年9 月9 日新北淡戶字第100000
      3839號函檢附之補領國民身分證申請書在卷可參（見本院
      卷第22、23頁），且異議人於100 年9 月29日所持之國民
      身分證係於99年10月18日補發（見本院卷第37頁）；又本
      案舉發單上「收受通知聯者簽章」欄內之簽名，與異議人
      於補領國民身分證申請書及聲明異議狀所載簽名相較，筆
      觸差異甚大（見本院卷第4 、5 、7 、23頁），可見異議
      人所辯應非虛妄。另經本院當庭勘驗陳昭仁提出本案舉發
      現場錄影畫面之結果，當天遭陳昭仁攔停舉發之機車駕駛
      人確非到庭之異議人，且該名駕駛人係出示國民身分證予
      陳昭仁（見本院卷第38頁），而證人陳昭仁當庭觀看錄影
      畫面後，亦證述當日違規之機車駕駛人非在庭之異議人等
      語（見本院卷第38頁），復有錄影畫面翻拍照片及異議人
      照片可佐（見本院卷第23、39至41頁），足信異議人辯稱
      其非警員於前述時、地舉發之駕駛人等情，應屬可採。再
      者，異議人陳稱陳昭仁提出現場錄影畫面中之違規駕駛人
      為其友人龔琮証等情（見本院卷第40頁反面），龔琮証於
      本院100 年度交聲字第634 號案件調查時，亦到庭自承其
      曾拾獲異議人之國民身分證，且其於100 年7 月27日凌晨
      ，因駕駛其母所有車牌號碼CUZ-093 號機車違規經警攔停
      舉發時，曾冒用異議人之名義，在新北市政府警察局100
      年7 月27日新北市警交大字第C00000000 號舉發違反道路
      交通管理事件通知單上簽署異議人之姓名等情，此有本院
      卷附本院100 年度交聲字第634 號交通事件裁定可佐；又
      本案舉發單之「收受通知聯者簽章」欄內「李得霖」簽名
      之筆勢，與新北市政府警察局100 年7 月27日新北市警交
      大字第C00000000 號違反道路交通管理事件通知單之「收
      受通知聯者簽章」欄內「李得霖」之簽名甚為相似（見本
      院卷第17頁），堪認上開2 張舉發單應係由同一人簽名，
      亦徵異議人前揭所辯為可信。
（三）綜上，陳昭仁於前述時、地攔停舉發之駕駛人雖有闖紅燈
      之違規行為，且出示異議人之國民身分證，並在本案舉發
      單上簽署「李得霖」之姓名，然異議人堅決否認其為該名
      駕駛人等情，復佐以陳昭仁提出之舉發現場錄影畫面、舉
      發單簽名之筆觸及龔琮証於另案之陳述等情，堪信陳昭仁
      於上開時、地攔停舉發之違規駕駛人應非異議人，因此，
      原處分機關認定異議人於前開時、地，曾為闖紅燈之違規
      行為，即難謂有據，故原處分機關依據道路交通管理處罰
      條例第53條第1 項及第63條第1 項第3 款之規定，裁處異
      議人罰鍰1,800 元，並記違規點數3 點，即難謂適法，從
      而，本件聲明異議為有理由，原處分應予撤銷，並由本院
      另為異議人不罰之諭知。
據上論斷，應依道路交通事件處理辦法第19條前段，裁定如主文
。
中    華    民    國   100    年    9     月    30    日
                  交通法庭法  官  邰婉玲
以上正本證明與原本無異。
對於本件裁定如有不服，應於送達後5 日內，向本院提出抗告書
狀，敘述抗告之理由，抗告於臺灣高等法院。
中    華    民    國   100    年    9     月    30    日
                          書記官  謝金宏